【裁判字號】    98,消債清,303
【裁判日期】    990121
【裁判案由】    清算事件
【裁判全文】
臺灣臺中地方法院民事裁定           98年度消債清字第303號
聲  請  人  甲○○
代  理  人  何崇民  律師
債  權  人  台北富邦商業銀行股份有限公司
債  權  人  國泰世華商業銀行股份有限公司
債  權  人  兆豐國際商業銀行股份有限公司
債  權  人  荷商荷蘭銀行股份有限公司
債  權  人  台灣新光商業銀行股份有限公司
債  權  人  聯邦商業銀行股份有限公司
債  權  人  永豐商業銀行股份有限公司
債  權  人  玉山銀行股份有限公司
債  權  人  萬泰商業銀行股份有限公司
債  權  人  台新國際商業銀行股份有限公司
債  權  人  中國信託商業銀行股份有限公司
債  權  人  遠東國際商業銀行股份有限公司
上列當事人因消費者債務清理事件聲請清算，本院裁定如下：
    主  文
債務人自中華民國九十九年一月二十五日十六時起開始清算程序
，並同時終止清算程序。
    理  由
一、按債務人不能清償債務或有不能清償債務之虞者，得依本條
    例所定更生或清算程序，清理其債務。法院開始清算程序之
    裁定，應載明其年、月、日、時，並即時發生效力。債務人
    之財產不敷清償清算程序之費用時，法院應裁定開始清算程
    序，並同時終止清算程序。債務人與金融機構協商成立者，
    不得聲請更生或清算。但因不可歸責於己之事由，致履行顯
    有重大困難者，不在此限。本條例施行前，債務人依金融主
    管機關協調成立之中華民國銀行公會會員辦理消費金融案件
    無擔保債務協商機制與金融機構成立之協商，準用上開規定
    。消費債務清理條例第3條、第83條第1項、第85條第1項及
    第151條第5 項、第6 項，分別定有明文。
二、本件債務人主張，其於95年7月間曾與金融機構達成債務協
    商，每月清償13,859元，嗣於96年債務人年收入降為230,
    333元，平均每月收入約為19,194元，則債務人若依前述協
    商金額償還，則每月僅剩約5,335元，實已無法維持生活支
    出，債務人每月省吃儉用，並靠親友接濟，勉力償還，惟至
    97年年初，債務人遭解職，雖仍勉力支撐，然實已無力償還
    ，只得毀諾等語，業據提出債務協議書、財產歸屬資料清單
    、財產及收入狀況說明書、戶籍謄本、房屋租賃契約、健保
    費用欠繳明細等為證。債務人於95年間債務協商成立後，於
    97年失業一節，亦有卷附債務人97年度綜合所得稅資料清單
    為證，顯見債務人主張其因不可歸責於己之事由以致不能履
    約等語屬實。其因不能清償債務而聲請清算，核與上揭法條
    要件相符，自應准許。再查，依據債務人所提財產及收入狀
    況說明書所載，其財產僅有1996年份之1,600C.C.汽車一部
    、人壽保險保單及零星存款，再參酌本件清算程序之規模，
    堪認債務人之財產應不敷清償清算程序之費用，爰依上開規
    定裁定開始本件清算程序，並同時終止清算程序。
中    華    民    國    99    年    1     月    21    日
                            民事庭法官  張升星
上為正本係照原本作成。
開始清算程序之裁定不得抗告，如不服同時終止清算程序之裁定
，應於裁定送達後10日內，以書狀向本院提出抗告，並繳納抗告
費新臺幣1千元。
中    華    民    國    99    年    1     月    21    日
                                書記官  許國慶

司法院資訊處製作；財團法人民間司法改革基金會備份。
